Inventaris van het archief van het Ministerie van Economische Zaken: Directoraat-Generaal voor de Buitenlandse Economische Betrekkingen, 1945-1995
Nationaal Archief, Den Haag
- Archief (1945) 1984-1995 (1996), V.
  - Taakuitvoering, -1.
    - Economische aangelegenheden, -1.82
      - Industrie. Dienstverlening. Handel, -1.824
        - Handel en ambacht. Internationale economische betrekkingen, -1.824.5
          - Buitenlandse handel, internationale handel, -1.824.52
            - Organisatie van de buitenlandse handel. Internationaal betalingsverkeer, -1.824.521
              - Plaatsen waar de handel wordt uitgeoefend, -1.824.521.1
                - Met betrekking tot het leveren van een bijdrage aan de Interdepartementale Stuurgroep betreffende Eenzijdige Economische Maatregelen tegen Zuid-Afrika, alsmede het opstellen van nota's aan de minister en de staatssecretaris inzake het te voeren beleid ten opzichte van Zuid-Afrika.1981 - 1987, 4261-4263; 1 pak en 1 omslag
                - Nota's,1981 - 1983, 4261; pak
                - Rapport van de stuurgroep, volkenrechtdiscussie, investeringsmaatregel,1983, 4262; omslag
                - Gemeenten en het sanctiebeleid ten opzichte van Zuid-Afrika,1987, 4263; omslag
                - Met betrekking tot het voorbereiden van het beantwoorden van kamervragen van mevrouw Van Es inzake mogelijke overtreding van het Sanctiebesluit Wapenvervoer Zuid-Afrika,1981 - 1990, 4264; pak
                - Met betrekking tot het leveren van een bijdrage aan de uitbreiding van Nederlandse wettelijke maatregelen voor het uitvoeren van het Verenigde Naties (VN)-wapenembargo tegen Zuid-Afrika,1984, 4265; omslag
                - Met betrekking tot olie,1984 - 1988, 4266; omslag
                - Correspondentie met het Ministerie van Buitenlandse Zaken, verslagen, nota's en notities,1985 - 1991, 4267; omslag
                - Met betrekking tot het informeren van de minister inzake de schorsing van het besluit van de gemeente Hilversum om de offerte van Shell Nederland voor de levering van smeer- en andere olieproducten voor het wagenpark van de gemeente als niet gedaan te beschouwen in verband met banden van Shell met Zuid-Afrika,1988, 4268; omslag
                - Stukken betreffende het voorbereiden van het gesprek met de Vaste Commissie voor de Handelspolitiek van de Tweede Kamer op 17 september 1980 over de wijze van uitvoering van sancties tegen Iran., 4269; omslag
                - Stukken betreffende het informeren en adviseren van staatssecretaris F. Bolkestein inzake eventuele Nederlandse initiatieven tot beëindiging van de in 1982 door de Europese Gemeenschap ingestelde handelsboycot tegen de Sovjet-Unie naar aanleiding van het Russisch beleid ten opzichte van Polen., 1983 - 1985; 4270; pak
                - Stukken betreffende het behandelen van aangelegenheden inzake het handelsembargo tegen en de handelsbetrekkingen met Irak., 1983 - 1995; 4271; omslag
                - Stukken betreffende het beantwoorden van vragen van het Tweede Kamerlid Van der Burg inzake meldingen van buitenlandse boycotmaatregelen., 1984; 4272; omslag
                - Stukken betreffende het behandelen van schadeclaims van Nederlandse bedrijven in verband met de Golfcrisis., 1990 - 1993; 4273-4274
                Alfabetisch geordend op achternaam van de indiener van de schadeclaim.
                - A t/m L,1990 - 1993, 4273; pak
                - M t/m Z,1990 - 1993, 4274; omslag
                - Stukken betreffende het voeren van overleg inzake eventuele sancties tegen Irak in verband met de crisissituatie tussen Irak en Koeweit als gevolg van de Golfoorlog., 1990 - 1994; 4275-4277
                - 1990, 4275; pak
                - 1990 - 1994, 4276; omslag
                - 1991 - 1992, 4277; pak
                - Stukken betreffende het adviseren en informeren van de directeur-generaal, de Landsadvocaat, de Ministeries van Economische Zaken, Buitenlandse Zaken, Financiën, Landbouw, Natuurbeheer en Visserij en Verkeer en Waterstaat inzake de organisatie en stand van zaken met betrekking tot de schadeclaims van bedrijven naar aanleiding van de boycotmaatregelen tegen Irak en Koeweit en een interne vergaderverslag over de problematiek inzake de boycot in verband met de crisis tussen Irak en Koeweit., 1990 - 1995; 4278; pak
                - Stukken betreffende het voorbereiden van het intrekken van de Sanctiebeschikking Aardolie (-producten) en Wapens Haïti 1993., 1991 - 1993; 4279; pak
                - Stukken betreffende het informeren van de staatssecretaris inzake de Griekse boycot van Nederlandse producten vanwege de Nederlandse beginselverklaring de Joegoslavische republiek Macedonië als onafhankelijk land te erkennen, alsmede het medebeantwoorden van vragen van de Tweede Kamerleden Weisglas en Blaauw inzake de actie in de Griekse media tegen de invoer van Nederlandse producten., 1992; 4280; pak
                - Stukken betreffende het verlenen van sancties tegen Libië als gevolg van de terroristische aanslagen op Pan-Am vlucht 103 (Lockerbie) en UTA-vlucht 772., 1992 - 1995; 4281; pak
                - Stukken betreffende het adviseren inzake de ondertekening van een ontwerpbesluit tot wijziging van het Sanctiebesluit Servië en Montenegro 1992., 1993 - 1995; 4282; pak
                - Stukken betreffende het ondertekenen van een ontwerpbeschikking inzake het uitvoeren van sancties tegen Angola., 1993 - 1995; 4283; omslag
                - Markten, -1.824.521.114
                - Stukken betreffende het deelnemen aan vergaderingen van de Internationale Lood en Zink Studie Groep (ILZSG) en de Advies Commissie Bedrijfsleven Lood en Zink., 1964 - 1987; 4284; pak
                - Stukken betreffende het behandelen van aangelegenheden inzake koffie., 1964 - 1995; 4285-4308
                - Algemeen.1978 - 1990, 4285-4292
                - 1978 - 1990, 4285; pak
                - 1981 - 1985, 4286; pak
                - 1986, 4287; pak
                - 1987, 4288; omslag
                - 1988 - 1989, 4289; pak
                - 1988 - 1989, 4290; pak
                - 1988 - 1990, 4291; pak
                - 1988 - 1990, 4292; pak
                - Inzake het tot stand komen van de wet tot goedkeuring van de door Nederland ondertekende Internationale Koffieovereenkomst 1968 (Trb. 1968, 52).1964 - 1976, 4293-4296
                - 1964 - 1973, 4293; pak
                - 1973 - 1975, 4294; pak
                - 1974 - 1975, 4295; omslag
                - 1976, 4296; pak
                - Inzake het voeren van het secretariaat van de Werkgroep voor Internationale Koffie-aangelegenheden.1972 - 1989, 4297-4301
                - 1972 - 1980, 4297; pak
                - 1981 - 1983, 4298; pak
                - 1984 - 1985, 4299; pak
                - 1986 - 1987, 4300; pak
                - 1988 - 1989, 4301; pak
                - Inzake het opstellen van standpunten voor vergaderingen van de Internationale Koffie Organisatie (IKO).1984 - 1994, 4302-4304
                - 1984 - 1986, 4302; omslag
                - 1989 - 1992, 4303; pak
                - 1993 - 1994, 4304; pak
                - Technical Sub-Groups on Controls and Selectivity inzake controlemaatregelen en selectiviteit,1992 - 1993, 4305; pak
                - Inzake het tot stand komen van de nieuwe Internationale Koffie Overeenkomst.1992 - 1994, 4306-4308
                - 1992 - 1994, 4306; pak
                - 1994, 4307; pak
                - 1994, 4308; pak
                - Stukken betreffende het behandelen van aangelegenheden inzake rubber., 1968 - 1995; 4309-4316
                - Inzake het opstellen van standpunten en vergaderverslagen van de Internationale Natuur Rubber Studiegroep (IRSG), de Werkgroep Internationale Rubber-aangelegenheden (WIR) en de Internationale Natuur Rubber Organisatie (INRO).1968 - 1995, 4309-4314
                - 1968 - 1983, 4309; omslag
                - 1970 - 1987, 4310; pak
                - 1980 - 1985, 4311; pak
                - 1981 - 1983, 4312; pak
                - 1987, 4313; pak
                - 1990 - 1995, 4314; omslag
                - Inzake het verlenen van medewerking aan het sluiten en wijzigen van een internationale (natuur)rubberovereenkomst, alsmede het verlenen van medewerking aan de behandeling hiervan in de Tweede Kamer,1988 - 1991, 4315; pak
                - Bijeenkomsten van de Raad en de commissies van de INRO,1993 - 1994, 4316; pak
                - Stukken betreffende het behandelen van aangelegenheden met betrekking tot margarine., 1975 - 1983; 4317; omslag
                - Stukken betreffende het behandelen van aangelegenheden inzake tin., 1976 - 1993; 4318-4332
                - Algemeen.1983 - 1986, 4318-4319
                - 1983 - 1985, 4318; pak
                - 1985 - 1986, 4319; pak
                - Vergaderstukken van de Werkgroep voor Internationale Tinaangelegenheden (WIT).1976 - 1986, 4320-4322
                - 1976 - 1981, 4320; pak
                - 1982 - 1985, 4321; pak
                - 1985 - 1986, 4322; pak
                - Inzake het beantwoorden van vragen van de Tweede Kamerleden Herfkens en Kombrink over de activiteiten en financiering van de Tinraad,1984 - 1986, 4323; omslag
                - Inzake het behandelen van aangelegenheden met betrekking tot de Internationale Tinraad (ITR).1986 - 1993, 4324-4326
                - 1986, 4324; omslag
                - 1987 - 1989, 4325; omslag
                - 1990 - 1993, 4326; omslag
                - De verhoging en uitvoering van de garantiestelling ten behoeve van het advocatenkantoor van de ITR, in verband met mogelijke kosten voortvloeiend uit een eventuele ontbinding van de ITR,1986 - 1989, 4327; pak
                - Vergaderstukken van de schikkingsonderhandelingen inzake de tincrisis.1987 - 1990, 4328-4330
                - 1987 - 1990, 4328; omslag
                - 1988 - 1989, 4329; pak
                - 1989, 4330; pak
                - De totstandkoming van een tinschikking tussen de ITR en haar crediteuren als oplossing voor de tincrisis,1987 - 1991, 4331; pak
                - Inzake het leveren van een bijdrage aan de Internationale Tin Studie Groep (ITSG),1992 - 1993, 4332; omslag
                - Stukken betreffende het behandelen van aangelegenheden inzake cacao., 1977 - 1987; 4333-4334
                - Het verslagleggen en evalueren van bijeenkomsten in het kader van de Internationale Cacao Organisatie,1977 - 1987, 4333; omslag
                - Verslag van 31 okt. - 3 nov. 1983 te Londen met betrekking tot de 1e bijeenkomst van de Voorbereidende Commissie Cacao en het opstellen van een nota ten behoeve van de directeur-generaal F. Klinkenberg inzake het voorbereidend overleg voor de cacao-onderhandelingen,1983, 4334; omslag
                - Stukken betreffende het bijwonen van vergaderingen van de Internationale Katoen Advies Commissie (ICAC)., 1978 - 1989; 4335-4336
                - 1978 - 1983, 4335; pak
                - 1985 - 1989, 4336; omslag
                - Stukken betreffende het behandelen van aangelegenheden inzake jute., 1979 - 1992; 4337-4344
                - Algemeen,1987, 4337; omslag
                - Inzake het invoeren van jute uit India in de Benelux,1979 - 1983, 4338; pak
                - Inzake het informeren van de staatssecretaris over de voortgang van de behandeling van de Internationale Jute Overeenkomst,1982 - 1988, 4339; pak
                - Inzake het voeren van het secretariaat van de Werkgroep voor Internationale Jute-aangelegenheden (WIJA),1983 - 1985, 4340; omslag
                - Inzake het behandelen van de nieuwe Internationale Jute Overeenkomst zoals tot stand gekomen tijdens onderhandelingen van de Internationale Jute Organisatie (IJO),1988 - 1989, 4341; omslag
                - Inzake het opstellen van richtlijnen voor en een verslag van de Nederlandse delegatie voor zittingen van de Projectencommissie en de Internationale Juteraad,1990, 4342; omslag
                - Inzake het voorbereiden van bijeenkomsten van de Werkgroep voor Internationale Jute Aangelegenheden (WIJA) en de Internationale Jute Organisatie (IJO), alsmede het behandelen van de Internationale Jute Overeenkomst,1990 - 1992, 4343; pak
                - Inzake de evaluatie van het juteproject ter stimulering van het gebruik van jute in West-Europa,1991, 4344; omslag
                - Stukken betreffende het leveren van een bijdrage aan de totstandkoming van het Multivezelakkoord., 1980 - 1987; 4345-4347
                - Inzake het informeren van de Vaste Commissie voor Handelspolitiek van de Tweede Kamer,1980 - 1983, 4345; omslag
                - Inzake het informeren van de Vaste Commissie voor Buitenlandse Handel van de Tweede Kamer,1985 - 1987, 4346; omslag
                - Inzake de Nederlandse besluitvorming,1986 - 1987, 4347; pak
                - Stukken betreffende het behandelen van aangelegenheden inzake tropisch hout., 1983 - 1995; 4348-4406
                - Algemeen.1987 - 1995, 4348-4351
                - 1987, 4348; pak
                - 1993, 4349; omslag
                - 1994 - 1995, 4350; pak
                - 1994 - 1995, 4351; pak
                - Inzake het tot stand komen van de Internationale Overeenkomst inzake Tropisch Hout.1983 - 1986, 4352-4353
                - 1983 - 1984, 4352; pak
                - 1985 - 1986, 4353; pak
                - Werkgroep Internationale Tropische Hout Aangelegenheden (WITHA).1985 - 1995, 4354-4355; pak
                - Vergaderstukken,1985 - 1990, 4354; pak
                - Secretariaatsarchief van de Werkgroep Internationale Tropisch Hout Aangelegenheden (WITHA),1990 - 1995, 4355; omslag
                - Correspondentie inzake de Internationale Tropisch Hout Organisatie (ITHO) en de Werkgroep Internationale Tropisch Hout Aangelegenheden (WITHA).1988 - 1992, 4356-4357
                - 1988, 4356; pak
                - 1992, 4357; omslag
                - Inzake het informeren van de voorzitter en diverse commissies van de Tweede Kamer inzake de Internationale Tropisch Hout Organisatie (ITHO).1988 - 1993, 4358-4361
                - 1988 - 1989, 4358; omslag
                - 1990 - 1991, 4359; pak
                - 1991, 4360; pak
                - 1993, 4361; pak
                - Inzake het voorbereiden en deelnemen aan vergaderingen van werkgroepen van de Europese Gemeenschap.1988 - 1994, 4362-4364
                - 1988 - 1989, 4362; pak
                - 1990 - 1992, 4363; pak
                - 1993 - 1994, 4364; pak
                - Inzake het voorbereiden van en deelnemen aan bijeenkomsten van de Joint Working Group (JWG) Maleisië - Nederland.1988 - 1995, 4365-4367
                - 1988 - 1995, 4365; pak
                Bevat het medebeantwoorden van Kamervragen.
                - 1992 - 1994, 4366; pak
                - Eerste en tweede bijeenkomst van de JWG en de eerste Ad-hoc Expert Group,1993 - 1994, 4367; pak
                - Inzake het behandelen van de ontbossingproblematiek in de tropische regenwouden,1989 - 1990, 4368; pak
                - Inzake het infomeren van de staatssecretaris inzake het voeren van een lobby voor de kandidatuur van Amsterdam als vestigingsplaats van de Internationale Tropisch Hout Organisatie ( IHTO),1989 - 1990, 4369; pak
                - Zittingen van de International Tropical Timber Organization.1990 - 1994, 4370-4385
                - 8e zitting van 16 - 23 mei te Bali: permanente comités,1990, 4370; pak
                - 8e zitting van 16 - 23 mei te Bali: verslagen, instructies, documenten, financiële accounts,1990, 4371; pak
                - 9e zitting van 16 - 23 nov. te Yokohama,1990, 4372; pak
                - 10e zitting van 26 mei - 6 juni te Quito Ecuador: instructie, verslagen, besluiten,1991, 4373; pak
                - 10e zitting van 26 mei - 6 juni te Quito Ecuador: permanente commissies,1991, 4374; pak
                - 10e zitting van 26 mei - 6 juni te Quito Ecuador; ronde Tafel, panel projecten,1991, 4375; pak
                - 11 zitting van 28 nov. - 4 dec. te Yokohama: instructies, verslagen, besluiten, documenten,1991, 4376; pak
                - 11 zitting van 28 nov. - 4 dec. te Yokohama: permanente commissies, expert panels,1991, 4377; pak
                - 12e zitting van 6 - 14 mei te Yaoundé Kameroen,1992, 4378; pak
                - 13e zitting van 16 - 21 nov. te Yokohama: instructies, verslagen, besluiten,1992, 4379; pak
                - 13e zitting van 16 - 21 nov. te Yokohama: session documenten, project comités,1992, 4380; pak
                - 14e zitting van 11 - 19 mei te Kuala Lumpur: permanente commissies, market discussions,1993, 4381; pak
                - 14e zitting van 11 - 19 mei te Kuala Lumpur: verslagen, instructies, zittingsdocumenten,1993, 4382; pak
                - 15e zitting van 10 - 17 nov. te Yokohama,1993, 4383; pak
                - 16e zitting van 16 - 23 mei te Cartagena,1994, 4384; pak
                - 17e zitting van 8 - 16 nov. te Yokohama,1994, 4385; pak
                - Inzake het beantwoorden van kamervragen ten behoeve van de Uitgebreide Commissievergadering van de Tweede Kamer (UCV) Tropisch Regenwoud,1991, 4386; pak
                - Inzake het voorbereiden van en deelnemen aan bijeenkomsten in het kader van de International Tropical Timber Agreement (ITTA).1991 - 1993, 4387-4388
                - 1991 - 1993, 4387; pak
                - 1992 - 1993, 4388; pak
                - Inzake het uitvoeren van het Regeringsstandpunt Tropisch Regenwoud (RTR).1991 - 1994, 4389-4392
                - 1991 - 1994, 4389; pak
                - 1993, 4390; pak
                - Versies van het Convenant Tropisch Regenwoud,1993, 4391; pak
                - Evaluatie,1993 - 1994, 4392; pak
                - Inzake het voorbereiden en het tot stand komen van het Convenant Tropisch Hout en Tropische Regenwoud.1991 - 1995, 4393-4402
                - 1993 - 1994, 4393; pak
                - 1993 - 1995, 4394; pak
                - Overleg over de vrijwillige gedragscode,1991 - 1993, 4395; pak
                - Het informeren van de voorzitter van de Tweede Kamer met betrekking tot het Convenant Tropische Hout,1991 - 1994, 4396; pak
                - Achtergrondinformatie over de convenanten,1992, 4397; omslag
                - Stuurgroep Convenant Tropisch Hout (CTH): 1e - 4e vergadering,1993 - 1994, 4398; pak
                - Stuurgroep Convenant Tropisch Hout (CTH): 1e - 2e bijzondere vergadering,1994, 4399; omslag
                - Stuurgroep Convenant Tropisch Hout (CTH): 5e - 10e vergadering,1994 - 1995, 4400; pak
                - Algemeen en correspondentie van de Stuurgroep Convenant Tropisch Hout (CTH). 1994 - 1995, 4401; pak
                - Algemeen en correspondentie van de Stuurgroep Convenant Tropisch Hout (CTH). 1995, 4402; pak
                - Inzake bilaterale samenwerking met diverse landen.1992 - 1994, 4403-4405
                - Kameroen. 1992, 4403; pak
                - Kameroen. 1993 - 1994, 4404; pak
                - Indonesië,1992 - 1994, 4405; pak
                - Inzake het voorbereiden van het kameroverleg Tropisch Hout van 9 november (UCV Tropisch Hout),1994, 4406; pak
                - Stukken betreffende het voeren van het secretariaat van de Intergouvernementele Groep (IGG) Harde Vezels., 1986 - 1988; 4407; omslag
                - Stukken betreffende het voeren van het voorzitterschap van de Werkgroep voor Internationale IJzererts aangelegenheden., 1986 - 1989; 4408; omslag
                - Stukken betreffende het behandelen van aangelegenheden inzake de Internationale Nikkel Studie Groep (INSG)., 1986 - 1994; 4409-4412
                - Inzake het informeren van de minister-president met betrekking tot de toetreding,1986 - 1989, 4409; omslag
                - Vergaderstukken.1990 - 1993, 4410-4411
                - 1990 - 1991, 4410; pak
                - 1992 - 1993, 4411; pak
                - Inzake het deelnemen aan vergaderingen,1990 - 1994, 4412; pak
                - Stukken betreffende het behandelen van aangelegenheden inzake het Gemeenschappelijk Fonds voor Grondstoffen (GFG)., 1988 - 1994; 4413-4414
                - Inzake het informeren van de voorzitter van de Vaste Commissie voor de Buitenlandse Handel van de Tweede Kamer inzake aangelegenheden met betrekking tot het GFG,1988 - 1990, 4413; omslag
                - Inzake het voeren van een discussie rond het bestaansrecht van het GFG, alsmede inzake de Nederlandse competentie met betrekking tot de GFG,1989 - 1994, 4414; pak
                - Stukken betreffende het opstellen van een instructie voor een vergadering van Proba op 31 januari 1991., 4415; omslag
                - Instellingen en personen die de handel uitoefenen, -1.824.521.12
                - Stukken betreffende het voeren van het secretariaat van de Interdepartementale Werkgroep voor Multinationale Ondernemingen (WMO)., 1973 - 1976; 4416-4417
                - 1973 - 1974, 4416; omslag
                - 1974 - 1976, 4417; pak
                - Handelstechnische aangelegenheden, -1.824.521.17
                - Betalingsvoorwaarden, -1.824.521.174.8
                - Stukken betreffende het adviseren van de staatssecretaris bij de totstandkoming en uitvoering van de Nota Internationale Schuldenproblematiek., 1984 - 1987; 4418; pak
                - Stukken betreffende het adviseren van de staatssecretaris inzake de uitwerking van de motie van het Tweede Kamerlid Mateman met betrekking tot monetaire en ontwikkelingstechnische aspecten van de internationale schuldenproblematiek en de gevolgen voor het wereldhandelssysteem en de volumeontwikkeling van de wereldhandel., 1985; 4419; omslag
              - Handelspolitiek, -1.824.521.4
                - Stukken betreffende het opstellen van departementale standpunten inzake landbouwharmonisatie tussen de Europese Economische Gemeenschap (EEG) en Griekenland en de uitvoering hiervan., 1960 - 1976; 4420; pak
                - Stukken betreffende het beantwoorden van vragen van het Tweede Kamerlid Van Dis inzake de behandeling van zeehonden in Canada., 1967 - 1986; 4421; omslag
                - Stukken betreffende het bepalen van de Nederlandse houding inzake de dialoog tussen Europese en Arabische landen., 1970 - 1988; 4422-4426
                - Algemeen,1974 - 1986, 4422; pak
                Bevat beantwoording van kamervragen.
                - Arabische boycot,1970 - 1985, 4423; pak
                - Saoedi-Arabië,1974 - 1988, 4424; pak
                - Libië,1980 - 1985, 4425; omslag
                - Jemen,1985 - 1986, 4426; omslag
                - Stukken betreffende het behandelen van aangelegenheden inzake minimum internationale arbeidsnormen., 1975 - 1990; 4427-4428
                - Met betrekking tot het vragen aan en ontvangen van advies van de Sociaal-Economische Raad (SER),1975 - 1985, 4427; pak
                - Met betrekking tot het informeren en adviseren inzake het advies van de Commissie Internationale Sociaal-Economische Aangelegenheden (ISEA) van de Sociaal-Economische Raad (SER) en van de Nationale Adviesraad Ontwikkelingssamenwerking (NAR) betreffende het opnemen van bepalingen inzake minimum arbeidsnormen in internationale overeenkomsten,1985 - 1990, 4428; pak
                - Stukken betreffende het behandelen van de kwestie inzake de gevolgen van het toepassen van bepaalde internationale normen op het vlak van de arbeidsvoorwaarden International Labour Organisation (ILO)-normen, Internationale Arbeidsorganisatie (IAO)-normen., 1976 - 1983; 4429; pak
                - Stukken betreffende het informeren en adviseren van de directeur-generaal inzake een aantal uitspraken gedaan tijdens de Ronde Tafel Conferentie van de Internationale Kamer van Koophandel (IKK) betreffende protectionisme en de toekomstige handelspolitiek., 1980 - 1985; 4430; pak